【裁判字號】    97,易,453
【裁判日期】    970821
【裁判案由】    竊盜
【裁判全文】
臺灣屏東地方法院刑事判決               97年度易字第453號
公  訴  人  臺灣屏東地方法院檢察署檢察官
被      告  丙○○
                    現於臺灣屏東看守所
上列被告因竊盜案件，經檢察官提起公訴（97年度偵字第972 號
），被告於本院準備程序中就被訴事實為有罪之陳述，經本院告
知簡式審判程序意旨，並聽取公訴人及被告之意見後，本院裁定
依簡式審判程序審理，判決如下：
    主  文
丙○○共同竊盜，累犯，處有期徒刑柒月。又竊盜，累犯，處有
期徒刑肆月。又共同竊盜，累犯，處有期徒刑陸月。又竊盜，累
犯，處有期徒刑伍月。應執行有期徒刑壹年捌月。
    事  實
一、丙○○前因搶奪及施用毒品案件，經本院以95年度訴字第32
    2 號、95年度訴字第220 號判決處搶奪有期徒刑6 月、施用
    毒品有期徒刑1 年2 月，嗣定其應執行刑為1 年6 月確定，
    又因合於中華民國96年罪犯減刑條例之規定，經減其有期徒
    刑二分之一後，甫於民國96年7 月16日因徒刑執行完畢出監
    。詎丙○○出監後猶毫無悔意，仍不知悔改而為下列竊盜犯
    行：
  (一)於97年1 月5 日1 時許，丙○○與甲○○基於意圖為自己不
    法所有之犯意聯絡，由丙○○駕駛不知情戊○○所有、借予
    其使用之車牌號碼ZB-6946 號自小貨車，搭載甲○○，2 人
    共同以徒手搬運之方式，將屏東縣車城鄉福安村福安宮所有
    之金爐底座鑄鐵10支搬至自小貨車上，得手後離開現場，並
    將所竊得之其中5 支籌鐵持往屏東縣恆春鎮○○路600 號之
    1 、不知情楊海永所經營之「恆春商行資源回收場」變賣，
    得款新臺幣（下同）4630元；另將另外5 支籌鐵持往屏東縣
    恆春鎮○○里○○路73號、不知情戴南雄所經營之「南玥企
    業社資源回收場」變賣，得款3970元，上開兩次變賣之所得
    均由丙○○、甲○○朋分花用殆盡。
  (二)於97年1 月6 日14時30分許，丙○○基於意圖為自己不法所
    有之犯意，趁受僱於粉刷戊○○所有之倉庫之際，徒手竊取
    戊○○置於倉庫內之鋁板1 塊，並駕駛不知情戊○○所有、
    借予其使用之車牌號碼ZB -6946號自小貨車，將所竊得財物
    持往屏東縣恆春鎮○○路600 號之1 、不知情楊海永所經營
    之「恆春商行資源回收場」變賣，得款800 元，變賣所得花
    用殆盡。
  (三)於97年1 月7 日2 時30分許，丙○○與丁○○基於意圖為自
    己不法所有之犯意聯絡，由丙○○駕駛不知情戊○○所有、
    借予其使用之車牌號碼ZB -6946號自小貨車，搭載丁○○，
    2 人共同以徒手搬運之方式，將車城鄉福安宮所有之金爐底
    座鑄鐵4 支（重約319 公斤，價值約9,570 元）搬至自小貨
    車上，得手後離開現場，並將所竊得財物持往屏東縣恆春鎮
    ○○里○○路73號、不知情戴南雄所經營之「南玥企業社資
    源回收場」變賣，得款2,870 元，變賣所得由丙○○、丁○○朋分花用殆盡。
  (四)於97年1 月26日18時41分許，丙○○趁四下無人之際，徒手
    搬運屏東縣政府恆春鎮公所所設置之水溝蓋2 片，得手後離
    開現場，並將所竊得財物持向不知名資源回收業者變賣，得
    款300 元，變賣所得花用殆盡。
二、案經屏東縣政府警察局恆春分局報告台灣屏東地方法院檢察
    署檢察官偵查起訴。
    理  由
一、本案被告所犯，並非法定刑為死刑、無期徒刑或最輕本刑3
    年以上有期徒刑之罪，亦非高等法院管轄第一審之案件，而
    被告於本院準備程序中就被訴事實為有罪之陳述，本院合議
    庭乃裁定由受命法官獨任進行簡式審判程序。又簡式審判程
    序之證據調查，依刑事訴訟法第273 條之2 規定，不受同法
    第159 條第1 項審判外陳述排除之限制，再被告對於卷內之
    各項證據，亦不爭執證據能力，故卷內所列之各項證據，自
    得作為證據，先予敘明。
二、上開犯罪事實，業據被告丙○○於警詢及本院審理時自白不
    諱，核與共同被告甲○○、丁○○於警詢時之供述，及證人
    戊○○、乙○○、戴南雄、楊海永、吳鄉於警詢中之證述相
    符，復有贓物認領保管單、扣押筆錄、扣押物品目錄表、車
    牌號碼ZB -6946號自小貨車之車籍資料附卷可佐，其事證明
    確，被告犯行洵堪認定。
三、核被告丙○○上開四次竊盜行為，均係犯刑法第320 條第1
    項之普通竊盜既遂罪。被告丙○○、甲○○就第一次竊盜犯
    行；被告丙○○與丁○○就第三次竊盜犯行，均有犯意之聯
    絡及行為之分擔，依刑法第28條之規定，均應論以共同正犯
    。又被告丙○○前因搶奪及施用毒品案件，經本院以95年度
    訴字第32 2號、95年度訴字第220 號判決處搶奪有期徒刑6
    月、施用毒品有期徒刑1 年2 月，嗣定其應執行刑為1 年6
    月確定，又因合於中華民國96年罪犯減刑條例之規定，經減
    其有期徒刑二分之一後，甫於96年7 月16日因徒刑執行完畢
    出監，此有台灣高等法院被告前案紀錄表在卷可憑，其於5
    年內故意再犯本件有期徒刑以上之4 罪，均為累犯，均應依
    刑法第47條第1 項之規定加重其刑。爰審酌被告前有如上所
    述之犯罪前科，素行不佳，出監後猶毫無悔意，又竊取他人
    物品，實有不該，惟考量被告犯罪後坦承犯行，犯後態度尚
    佳等一切情狀，各量處如主文所示之刑，並定其應執行之刑
    。
四、檢察官雖聲請對被告諭知強制工作之保安處分云云。惟按保
    安處分係針對受處分人將來之危險性所為之處置，以達教化
    、治療之目的，為刑罰之補充制度。我國現行刑法採刑罰與
    保安處分雙軌制，係在維持行為責任之刑罰原則下，為協助
    行為人再社會化之功能，以及改善行為人潛在之危險性格，
    期能達成根治犯罪原因、預防犯罪之特別目的。是保安處分
    中之強制工作，旨在對嚴重職業性犯罪及欠缺正確工作觀念
    或無正常工作因而犯罪者，強制其從事勞動，學習一技之長
    及正確之謀生觀念，使其日後重返社會，能適應社會生活。
    竊盜犯贓物犯保安處分條例第3 條第1 項規定，即係本於保
    安處分應受比例原則之規範，使保安處分之宣告，與行為人
    所為行為之嚴重性、行為人所表現之危險性及對於行為人未
    來行為之期待性相當之意旨而制定，而由法院視行為人之危
    險性格，決定應否令入勞動處所強制工作，以達預預防之目
    的（最高法院91年度臺上字第4625號刑事判決意旨參照）。
    查被告本次雖然犯下4 次竊盜犯行，但其前無任何竊盜前科
    ，此有台灣高等法院被告前案紀錄表在卷可憑，故本院認為
    尚難以此次被告之犯行而認定被告有竊盜習慣，是本件自無
    諭知刑前強制工作之必要，檢察官此部份之聲請，為無理由
    ，併此敘明。
據上論斷，應依刑事訴訟法第299 條第1 項前段、第273 條之1
、第284 條之1 ，刑法第28條、刑法第320 條第1 項、第28條、
第47條第1 項，第51條第5 款，刑法施行法第1 條之1 ，判決如
主文。
本件經檢察官李賜隆到庭執行職務
中    華    民    國    97    年    8     月    21    日
                  刑事第四庭    法  官  王炳人
以上正本證明與原本無異。
如不服本判決應於收受本判決送達後十日內向本院提出上訴書狀，
其未敘述上訴理由者，並得於提起上訴後十日內向本院補提理由
書狀（均須按他造當事人之人數附繕本）「切勿逕送上級法院」
中    華    民    國    97    年    8     月    22    日
                                書記官  潘豐益
附錄本判決論罪科刑法條全文
中華民國刑法第320條第1項
（普通竊盜罪、竊佔罪）
意圖為自己或第三人不法之所有，而竊取他人之動產者，為竊盜
罪，處 5 年以下有期徒刑、拘役或 5 百元以下罰金。


司法院資訊處製作；財團法人民間司法改革基金會備份。
